# 请教陈版：子公司注销

提问人：跨度防护 时间：2018-04-20 15:51:20
案例：A持有B100%股权，A对B的账面长投为 20 万。B2016年注销，注销时简表如下：资表：
实收资本200,000.00期末未分配利润-500,000.00净资产-300,000.00 利表： 成本费用-350,000.00期初未分配利润-150,000.00期末未分配利润-500,000.00
1 、B个别报表处理如下： 借：实收资本-A 200000 贷：其他应付款-A 200000
请教陈版： 1 、上述B公司个别报表处理是否正确； 2 、A公司个别报表应如何编制会计分录？ 3 、A公司合并报表应如何编制会计分录？ 4 、上述分录为 2016 年分录，在 2017 年时A公司变质合并抵消分录时，应注意哪些？

回答人：chenyiwei
1 、B的个别报表层面，将全部资产、负债和权益项目编制分录结平。 2 、A的个别报表层面，如果从B收回的债权何嗯剩余净资产为零，则转销对B的债权和长期股权投资，差额为投资收益和坏账损失。 3 、A的合并报表层面：无影响。

提问人：跨度防护 时间：2018-04-20 19:56:25
陈版：B净资产为负数，A已无法收回任何款项。 根据您的意思 （ 1 ）B个别报表 借：实收资本 200000 借：差额计入何科目？
贷：未分配利润 500000 （ 2 ）A个别报表 借：投资收益 200000 贷：长期股权投资 200000 请教陈版： 1 、（ 1 ）分录中的差额应计入？ 2 、（ 2 ）的分录是否正确？

回答人：chenyiwei
1 、（ 1 ）分录中的差额即为B仍有的各资产、负债项目； 2 、可以。

提问人：跨度防护 时间：2018-04-21 08:47:43
陈版，综合考虑上述合并抵消分录以及母子公司单体报表的分录，从整体来看，A合并报表在B注销当期，反映的损益为（“A对B的投资成本损失”+“B注销当期的损益”），是这样理解吗？

回答人：chenyiwei
是。

提问人：yslbest 时间：2018-07-24 11:00:14
陈版，您上面说的第 2 个问题，A的个别财务报表对B债权的处理能直接计入营业外支出而非坏账损失吗？计入坏账的话还需要坏账核销的程序，所得税前扣除也需要税务局备案，如果直接记入营业外支出再以子公司的注销文件作为附件，这样可以吗？

回答人：chenyiwei
不建议直接作营业外支出。